【裁判字號】    97,易,4830
【裁判日期】    971225
【裁判案由】    竊盜
【裁判全文】
臺灣臺中地方法院刑事判決              97年度易字第4830號
公  訴  人  臺灣臺中地方法院檢察署檢察官
被      告  乙○○
                    （現另案於臺灣臺中監獄執行中）
上列被告因竊盜案件，經檢察官提起公訴（九十七年度偵字第二
三三二五號），本院判決如下：
    主    文
乙○○踰越牆垣竊盜，累犯，處有期徒刑陸月，如易科罰金，以
新臺幣壹仟元折算壹日。
    犯罪事實
一、乙○○於民國（下同）九十六年間因竊盜案件，經本院判處
    有期徒刑二月又十五日並確定，於九十六年十二月二十二日
    縮刑期滿執行完畢。詎其仍不知悔改，復意圖為自己不法之
    所有，於九十七年二月二十日上午九時許，以攀爬踰越圍牆
    大門之方式，無故侵入臺中市○區○○街十八之一號由甲○○管領而未有人居住之宿舍內（無故侵入他人建築物部分，
    未據甲○○提出告訴），徒手竊取甲○○管領之鋁窗二片，
    得手後，將鋁窗上之玻璃棄置在該處路旁，並將鋁窗持往某
    資源回收場變賣，得款新台幣（下同）二百元以供花用。嗣
    乙○○在未經有偵查權之機關或公務員發覺其為犯嫌前，於
    九十七年九月一日因竊盜案件經臺中市警察局第一分局警員
    丁○○調查時，在該分局內自首即主動供出其上開竊盜犯行
    ，並表示願接受裁判，始查悉上情。
二、案經臺中市警察局第一分局報請臺灣臺中地方法院檢察署檢
    察官偵查起訴。
    理    由
一、按被告以外之人於審判外之陳述，雖不符前四條之規定，而
    經當事人於審判程序同意作為證據，法院審酌該言詞陳述或
    書面陳述作成時之情況，認為適當者，亦得為證據。當事人
    、代理人或辯護人於法院調查證據時，知有第一百五十九條
    第一項不得為證據之情形，而未於言詞辯論終結前聲明異議
    者，視為有前項之同意，刑事訴訟法第一百五十九條之五定
    有明文。經查被害人甲○○於警詢時之指證述，被告及檢察
    官在本院審理時均未爭執其證據能力，且均未於本案言詞辯
    論終結前聲明異議，本院審酌被害人甲○○於警詢時之指證
    述，係於案發後就其親身經歷之事實所為，且依其陳述作成
    時之情況，並無不適當之情形，依刑事訴訟法第一百五十九
    條之五第二項規定，自有證據能力，合先敘明。
二、上揭犯罪事實，業據被告乙○○於本院審理時坦承不諱，核
    與被害人甲○○於警詢時指證述之情節相符，並有現場指認
    照片一張附卷可憑，足見被告之自白與事實相符。本件事證
    明確，被告犯行堪以認定。
三、核被告乙○○所為，係犯刑法第三百二十一條第一項第二款
    之踰越牆垣竊盜罪。又被告在未經有偵查權之機關或公務員
    發覺其為犯嫌前，於九十七年九月一日因竊盜案件經臺中市
    警察局第一分局警員丁○○調查時，在該分局內主動供出其
    上開竊盜犯行，並表示願接受裁判等情，此經證人丁○○於
    本院審理時具結證述屬實，並有被告九十七年九月一日調查
    筆錄附卷可查，核與自首要件相符，依刑法第六十二條前段
    規定減輕其刑。查被告於九十六年間因竊盜案件，經本院判
    處有期徒刑二月又十五日並確定，於九十六年十二月二十二
    日縮刑期滿執行完畢，有台灣高等法院被告前案紀錄表附卷
    可稽，其於五年內故意再犯本件有期徒刑以上之罪，為累犯
    ，應依法加重其刑，並依規定先加後減。爰審酌被告有竊盜
    前科（見卷附台灣高等法院被告前案紀錄表），及其犯罪之
    動機、目的、手段、所竊取物品價值非鉅、對社會所生危害
    ，與事後主動供出及坦承竊盜犯行，態度尚稱良好等一切情
    狀，量處如主文所示之刑，並諭知易科罰金之折算標準，以
    資懲儆。
四、據上論斷，應依刑事訴訟法第二百九十九條第一項前段，刑
    法第三百二十一條第一項第二款、第六十二條前段、第四十
    七條第一項、第四十一條第一項前段，判決如主文。
本案經檢察官丙○○到庭執行職務。
中    華    民    國    97    年    12    月    25    日
                  刑事第二庭    法  官  朱光國
以上正本證明與原本無異。
如不服本判決應於收受判決後10日內向本院提出上訴書狀，並應
敘述具體理由；其未敘述上訴理由者，應於上訴期間屆滿後20日
內向本院補提理由書（均須按他造當事人之人數附繕本）「切勿
逕送上級法院」。
                                書記官  張孝妃
中    華    民    國    97    年    12    月    25    日
附錄論罪科刑法條
刑法第321條第1項第2款：
犯竊盜罪而有左列情形之一者，處 6 月以上、 5 年以下有期徒
刑：
二、毀越門扇、牆垣或其他安全設備而犯之者。


司法院資訊處製作；財團法人民間司法改革基金會備份。
